【裁判字號】    95,訴,3539
【裁判日期】    951219
【裁判案由】    毒品危害防制條例
【裁判全文】
臺灣臺中地方法院刑事判決              95年度訴字第3539號
公  訴  人  臺灣臺中地方法院檢察署檢察官
被      告  甲○○
上列被告因違反毒品危害防制條例案件，經檢察官提起公訴（九
十五年度毒偵字第四一六四號），被告於準備程序中就被訴事實
為有罪之陳述，經告以簡式審判之旨，並聽取意見後，本院合議
庭裁定由受命法官獨任進行簡式審判程序，判決如下：
    主    文
甲○○連續施用第一級毒品，累犯，處有期徒刑拾月。
    犯罪事實
一、甲○○前於民國九十一年間因施用毒品案件，經臺灣彰化地
    方法院以九十一年度毒聲字第七四四號裁定送強制戒治，於
    九十二年三月十九日執行完畢釋放；另於八十八年間因違反
    毒品危害防制條例案件，經臺灣彰化地方法院以八十八年度
    員簡字第二八三號判處應執行有期徒刑八月，緩刑三年，於
    八十九年二月十日確定，又於九十一年間因違反毒品危害防
    制條例案件，由臺灣彰化地方法院以九十一年度訴字第三七
    八號判處有期徒刑九月，於九十一年五月二十四日確定，並
    經撤銷前開緩刑之宣告，二案接續執行，於九十三年一月二
    十日假釋付保護管束，迄至九十三年七月三十一日假釋期滿
    未經撤銷假釋，其未執行之刑，以已執行論而執行完畢；復
    於九十四年間因違反毒品危害防制條例案件，經臺灣彰化地
    方法院以九十四年度訴字第一七○二號分別判處有期徒刑十
    月、四月，定應執行刑為有期徒刑一年，於九十五年一月三
    日確定，現正執行中。甲○○猶不知戒改，自九十二年三月
    十九日強制戒治執行完畢釋放後之五年內，基於施用第一級
    毒品海洛因之概括犯意，自九十五年一月三日後之某日起至
    同年月二十日止，在彰化縣員林鎮○○路二八二號住處，以
    將第一級毒品海洛因置入注射針筒內，以白開水稀釋後，再
    行注射在手臂靜脈之方式，施用第一級毒品海洛因多次，約
    每日施用二次。嗣經警實施列管毒品人口定期調驗而於九十
    五年一月二十四日上午九時五十分許對甲○○採集尿液送檢
    ，結果呈嗎啡陽性反應而查獲。
二、案經彰化縣警察局員林分局報請臺灣彰化地方法院檢察署檢
    察官呈請臺灣高等法院臺中分院檢察署檢察長核轉臺灣臺中
    地方法院檢察署檢察官偵查起訴。
    理    由
一、訊據被告甲○○對其於前揭時、地連續施用第一級毒品海洛
    因之事實坦承不諱，且經警採集其尿液送詮昕科技股份有限
    公司檢驗結果，驗有嗎啡陽性反應等情，有該公司出具之濫
    用藥物尿液檢驗報告一紙存卷足憑，而海洛因施用入人體後
    水解還原成嗎啡，再循嗎啡之代謝方式排出體外，已據行政
    院衛生署藥物食品檢驗局（八一）藥檢壹字第○○六四三一
    號函說明綦詳，再被告前於九十一年間因施用毒品案件，經
    臺灣彰化地方法院以九十一年度毒聲字第七四四號裁定送強
    制戒治，於九十二年三月十九日執行完畢釋放之事實，有臺
    灣高等法院被告前案紀錄表及臺灣臺中地方法院檢察署刑案
    資料查註紀錄表各一份在卷可佐。綜上，被告自白與事實相
    符，其於前案強制戒治執行完畢釋放後五年內再犯本案連續
    施用第一級毒品海洛因之犯行事證明確，洵堪認定。
二、核被告所為，係犯毒品危害防制條例第十條第一項之施用第
    一級毒品罪。被告施用毒品前之持有毒品行為，本應以持有
    論，惟持有後進而施用，其持有之低度行為應被施用之高度
    行為所吸收，故不再另論其持有毒品罪。又被告行為後，刑
    法業於九十四年一月七日修正，於同年二月二日公布，並於
    九十五年七月一日施行，按行為後法律有變更者，適用行為
    時之法律，但行為後之法律有利於行為人者，適用最有利於
    行為人之法律，修正後即現行刑法第二條第一項定有明文；
    而刑法第五十六條連續犯之規定，已於新法修正後刪除，是
    於新法修正施行後，被告於本案所為之連續施用第一級毒品
    海洛因犯行，即須分論併罰，故被告之犯行，因行為後新法
    業已刪除連續犯之規定，雖此刪除非犯罪構成要件之變更，
    但顯已影響行為人刑罰之法律效果，自屬法律有變更，經比
    較新、舊法規定，修正後之規定對於被告較為不利，故依刑
    法第二條第一項前段之規定，仍應適用較有利於被告之行為
    時法律即修正前刑法論以連續犯，是被告所為前開多次施用
    第一級毒品海洛因之行為，時間緊接，所犯構成要件相同，
    顯係基於概括之犯意為之，為連續犯，應依修正前刑法第五
    十六條連續犯之規定論以連續施用第一級毒品一罪，並加重
    其刑。再查被告前曾於八十八年間因違反毒品危害防制條例
    案件，經臺灣彰化地方法院以八十八年度員簡字第二八三號
    判處應執行有期徒刑八月，緩刑三年，於八十九年二月十日
    確定，復於九十一年間因違反毒品危害防制條例案件，由臺
    灣彰化地方法院以九十一年度訴字第三七八號判處有期徒刑
    九月，於九十一年五月二十四日確定，並經撤銷前開緩刑之
    宣告，二案接續執行，於九十三年一月二十日假釋付保護管
    束，迄至九十三年七月三十一日假釋期滿未經撤銷假釋，其
    未執行之刑，以已執行論而執行完畢之事實，有臺灣高等法
    院被告前案紀錄表及臺灣臺中地方法院檢察署刑案資料查註
    紀錄表各一份在卷足參，其於五年內再故意犯本件有期徒刑
    以上之罪，不論依修正前之刑法第四十七條，或修正後之刑
    法第四十七條第一項之規定，均構成累犯，對被告而言，並
    無有利或不利之情形，自不生新舊法比較之問題，應逕依修
    正前之刑法第四十七條規定，論以累犯，並遞加重其刑。爰
    審酌被告施用毒品經強制戒治執行完畢釋放後，業經臺灣彰
    化地方法院判處有期徒刑九月並執行完畢等情，已如前述，
    且被告現因於九十四年間之違反毒品危害防制條例案件，經
    臺灣彰化地方法院以九十四年度訴字第一七○二號分別判處
    有期徒刑十月、四月，定應執行刑為有期徒刑一年，於九十
    五年一月三日確定，正在執行中，有臺灣高等法院被告前案
    紀錄表及臺灣臺中地方法院檢察署刑案資料查註紀錄表各一
    份存卷可佐，猶不知戒惕，仍再次施用，無視於毒品對於自
    身健康之戕害及國家對於杜絕毒品犯罪之禁令，不知戒除惡
    習，惡性非輕，然念及坦承犯行，態度良好，其施用毒品並
    無危害他人及施用之次數等一切情狀，量處如主文所示之刑
    ，以資懲儆。
據上論斷，應依刑事訴訟法第二百七十三條之一第一項、第二百
九十九條第一項前段，毒品危害防制條例第十條第一項，刑法第
十一條前段、第二條第一項、（修正前）第五十六條、（修正前
）第四十七條，判決如主文。
本案經檢察官乙○○到庭執行職務
中    華    民    國    95    年    12    月    19    日
                  刑事第十五庭    法  官  周瑞芬
上正本證明與原本無異。
如不服本判決，應於送達後十日內向本院提出上訴狀（須附繕本
），上訴於臺灣高等法院臺中分院。
中    華    民    國    95    年    12    月    19    日
                                  書記官  何俞瑩
附錄本判決論罪科刑法條
毒品危害防制條例第十條：
  施用第一級毒品者，處六月以上五年以下有期徒刑。
  施用第二級毒品者，處三年以下有期徒刑。


司法院資訊處製作；財團法人民間司法改革基金會備份。
